【裁判字號】    99,交聲,30
【裁判日期】    990310
【裁判案由】    違反道路交通管理處罰條例聲明異議
【裁判全文】
臺灣臺北地方法院交通事件裁定          99年度交聲字第30號
原處分機關  臺北市交通事件裁決所
異  議  人
即受處分人  甲○○
上列異議人即受處分人因違反道路交通管理處罰條例案件，對於
臺北市交通事件裁決所於中華民國98年12月28日所為之處分（原
處分案號：北市裁罰字第裁22-1AF084100號）聲明異議，本院裁
定如下：
    主  文
異議駁回。
    理  由
一、按道路交通管理處罰條例所稱之「車輛」，係指在道路上以
    原動機行駛之汽車（包括機器腳踏車）或以人力、獸力行駛
    之車輛；道路交通安全規則所稱之「汽車」，係指在道路上
    不依軌道或電力架線而以原動機行駛之車輛（包含機器腳踏
    車），道路交通管理處罰條例第3條第8款、道路交通安全規
    則第2條第1項第1 款有明文規定。次按在設有禁止停車標誌
    、標線之處所不得停車，道路交通安全規則第112條第1項第
    4 款定有明文。又汽車駕駛人停車時，在設有禁止停車標誌
    、標線之處所停車者，處新臺幣（下同）600元以上1,200元
    以下罰鍰，道路交通管理處罰條例第56條第1項第4款亦有明
    定。
二、本件異議人即受處分人甲○○所有之車號369-BED 號重型機
    車，因於民國98年11月10日11時46分許，停放於臺北市○○
    路○段208巷周邊之設有禁止停車標誌之人行道上，經臺北市
    停車管理工程處交通助理員以拍照之方式採證，以受處分人
    有違反前揭道路交通管理處罰條例第56條第1項第4款規定之
    行為掣單逕行舉發。經將舉發單送達於受處分人後，受處分
    人於舉發通知單上所載應到案日期（即98年12月12日）前提
    出申訴，經原處分機關函請舉發單位即臺北市停車管理工程
    處調查結果，仍認受處分人有前開違規行為，原處分機關乃
    於98年12月28日依道路交通管理處罰條例第56條第1項第4款
    規定，裁處受處分人罰鍰600元。
三、受處分人異議意旨略以：本件停車地點非重要巷道或學校門
    口、停放時間亦非學生上下學時段，且停放時排列整齊，並
    未影響交通及行人安全，亦未破壞市○○○道樹生長，希能
    體諒賺錢不易等云云。
四、經查：
  (一)受處分人於上揭時地將其所有之前開重型機車停放於設有禁
    止停車標誌之處所，有採證照片2 紙及臺北市政府交通局98
    年11月12日北市交停字第1AF084100 號舉發違反道路交通管
    理事件通知單1 紙附卷可稽，且為受處分人所不爭執。
  (二)按道路交通管理處罰條例有關禁止停車及臨時停車之規範，
    其立法目的主要在於維護用車人停車秩序、交通順暢及市容
    觀瞻，又人行道係指為專供行人通行之騎樓、走廊，及劃設
    供行人行走之地面道路，與人行天橋及人行地下道，為道路
    交通管理處罰條例第3條第3款所明定，既為專供行人通行，
    則應優先保障行人通行之安全性及便利性，受處分人將其所
    有車輛違規停放在設有禁止停車標誌之人行道，足以阻礙行
    人通行之便利性及用車人之停車秩序，原處分機關之裁處屬
    依法行政之行為，尚難稱與法有違。復按關於標誌、標線、
    號誌之設置、養護及號誌之運轉，係由主管機關依其管轄辦
    理之，而所稱主管機關，則指公路主管機關、市區道路主管
    機關及警察機關，此為道路交通標誌標線號誌設置規則第 4
    條第1項、第5條分別定有明文，故應由主管之政府機關考量
    當地之交通狀況、人車通行之方便及安全性等一切情形之後
    ，依其職權為綜合判斷，是其本有依法裁量之餘地，原則上
    洵非法院所得介入，更非受處分人主觀上認為不合理即可任
    意違反現有之交通標誌，自不待言，受處分人雖以前開情詞
    置辯，委不足採。準此，本件事證明確，受處分人之違規行
    為堪予認定。
五、綜上所述，本件受處分人確有將其所有之上開車號車輛停放
    於前述禁止停車處所之行為，從而，原處分機關依道路交通
    管理處罰條例第56條第1項第4款之規定，裁處受處分人罰鍰
    600 元，核無違誤，是受處分人之異議為無理由，應予駁回
    。
六、據上論斷，應依道路交通案件處理辦法第19條，裁定如主文
    。
中    華    民    國    99    年    3     月    10    日
                  交通法庭  法  官  彭慶文
上正本證明與原本無異。
如不服本裁定，應於裁定送達後5日內向本院提出抗告狀。
                            書記官  陳怡君
中    華    民    國    99    年    3     月    12    日

司法院資訊處製作；財團法人民間司法改革基金會備份。
